【裁判字號】    97,裁,3077
【裁判日期】    970612
【裁判案由】    營利事業所得稅
【裁判全文】
最  高  行  政  法  院  裁  定
                                      97年度裁字第3077號
上  訴  人  高琳企業有限公司
代  表  人  甲○○
被 上訴 人  財政部臺灣省北區國稅局
代  表  人  陳文宗
                        送達代收人  乙○○
上列當事人間營利事業所得稅事件，上訴人對於中華民國97年2
月21日臺北高等行政法院96年度訴字第2428號判決，提起上訴，
本院裁定如下：
    主  文
上訴駁回。
上訴審訴訟費用由上訴人負擔。
    理  由
一、按對於高等行政法院判決之上訴，非以其違背法令為理由，
    不得為之，行政訴訟法第242條定有明文。依同法第243條第
    1項規定，判決不適用法規或適用不當者，為違背法令；而
    判決有同條第2項所列各款情形之一者，為當然違背法令。
    是當事人對於高等行政法院判決上訴，如依行政訴訟法第24
    3條第1項規定，以高等行政法院判決有不適用法規或適用不
    當為理由時，其上訴狀或理由書應有具體之指摘，並揭示該
    法規之條項或其內容；若係成文法以外之法則，應揭示該法
    則之旨趣，倘為司法院解釋或本院之判例，則應揭示該判解
    之字號或其內容。如以行政訴訟法第243條第2項所列各款情
    形為理由時，其上訴狀或理由書，應揭示合於該條項各款之
    事實。上訴狀或理由書如未依此項方法表明者，即難認為已
    對高等行政法院判決之違背法令有具體之指摘，其上訴自難
    認為合法。
二、本件上訴人對於高等行政法院判決上訴，主張：系爭交易為
    三角貿易，上訴人接受國內廠商訂單再轉單予大陸順德協力
    廠生產並直接出貨予國內廠商指定之交貨點即大陸地區其他
    公司，交易屬實且有交易憑單及收款資金流程可為佐證，僅
    因其交易憑證不符我國稅法規定，是上訴人對於本稅不爭執
    ，惟否認有虛增成本及匿報所得情事，不應受罰；上訴人就
    系爭三角貿易並非以收付間差額之淨額入帳，故未就三角貿
    易部分設立明細帳，惟被上訴人仍不應忽略上訴人有上開營
    業交易之事實；另營業成本項下新台幣200,000元已依規定
    取得合法憑證等語。上訴狀雖有臚列行政訴訟法第242條及
    第243條之法條規定內容，惟經核其上訴理由，無非復執業
    經原審詳論不採之前詞，一再爭執上訴人有無虛增成本之事
    實認定事項，或指摘被上訴人(原處分)之違法不當，或說明
    對於原審不服之理由，而就原審判決對於上訴人違章事實(
    上訴人有漏報所得額之事實業經原審參據同法院95年度訴字
    第985號判決審認確定)之有無故意過失之相關認定或論斷，
    則均無一語指及究竟有何不適用法規或適用法規不當之情形
    ，並揭示該法規之條項或其內容，及合於行政訴訟法第243
    條第2項所列各款之事實，難認對該判決之如何違背法令巳
    有具體之指摘。依首開規定及說明，應認其上訴為不合法。
三、據上論結，本件上訴為不合法。依行政訴訟法第249條第1項
    前段、第104條、民事訴訟法第95條、第78條，裁定如主文
    。
中    華    民    國    97    年    6     月    12    日
                    最高行政法院第三庭
                        審判長法官  黃  璽  君
                              法官  劉  介  中
                              法官  鄭  忠  仁
                              法官  黃  本  仁
                              法官  吳  東  都
以  上  正  本  證  明  與  原  本  無  異
中    華    民    國    97    年    6     月    13    日
                              書記官  王  福  瀛


司法院資訊處製作；財團法人民間司法改革基金會備份。
